【裁判字號】    97,訴,215
【裁判日期】    970430
【裁判案由】    毒品危害防制條例
【裁判全文】
臺灣臺北地方法院刑事判決               97年度訴字第215號
公  訴  人  臺灣臺北地方法院檢察署檢察官
被      告  甲○○
                    （另案羈押於臺灣士林看守所）
上列被告因毒品危害防制條例案件，經檢察官提起公訴（九十六
年度毒偵字第三七二一號），被告於準備程序中就被訴事實為有
罪之陳述，經本院合議庭裁定改用適用簡式審判程序，判決如下
：
    主  文
甲○○施用第二級毒品，累犯，處有期徒刑肆月，扣案之玻璃球
吸食器壹組沒收之；又施用第一級毒品，累犯，處有期徒刑壹年
月，扣案之注射針筒貳支均沒收之；應執行有期徒刑壹年肆月
，扣案之玻璃球吸食器壹組、注射針筒貳支均沒收之。
    事  實
一、甲○○前因施用毒品案件，經臺灣板橋地方法院裁定送觀察
    、勒戒後，認有繼續施用毒品之傾向，再以九十一年度毒聲
    字第四一一三號裁定令入戒治處所施以強制戒治，於民國九
    十二年七月十六日停止戒治出所，同時交付保護管束，嗣因
    甲○○違反保護管束情節重大而經裁定撤銷保護管束並令入
    戒治處所施以強制戒治，本應入所執行殘餘戒治處分，惟因
    毒品危害防制條例修正（於九十三年一月九日施行）生效而
    未再續執行此戒治處分，由臺灣板橋地方法院檢察官提起公
    訴，經臺灣板橋地方法院以九十二年度訴字第四七四號判處
    有期徒刑八月確定。再因施用毒品、贓物案件，經臺灣板橋
    地方法院以九十四年度聲字第二八三九號裁定應執行刑為有
    期徒刑一年七月確定，另因偽造文書案件，經臺灣板橋地方
    法院以九十三年度簡字第五七六六號判處有期徒刑四月確定
    ，接續執行，於九十五年三月廿四日縮刑假釋出監併交付保
    護管束，於九十五年七月十五日保護管束期滿未經撤銷假釋
    ，其未執行之刑以已執行論。詎甲○○猶不知悔改，基於施
    用第二級毒品安非他命之犯意，於九十六年七月十二日在臺
    北縣三峽鎮某工地之廁所，以將安非他命置放於玻璃球吸食
    器內燃燒之方式，施用第二級毒品安非他命；另基於施用第
    一級毒品海洛因之犯意，於九十六年七月十三日晚上九時三
    十分許，在其停放在臺北縣新莊巿某路邊之車號：○四七二
    －ＰＤ號自用小客車內，以將海洛因摻水持針筒注射之方式
    ，施用第一級毒品海洛因，迄九十六年七月十三日廿三時二
    十分許，駕駛車號：○四七二－ＰＤ號自用小客車行途經臺
    北巿中山區○○○路四一０巷口時，因形跡可疑為警欄檢盤
    查，而悉上情，並扣得甲○○所有之玻璃球吸食器一組及注
    射針筒二支。
二、案經臺北市政府警察局中山分局報請臺灣臺北地方法院檢察
    署檢察官偵查起訴。
    理  由
一、上揭事實業據被告甲○○於警詢（見九十六年度毒偵字第二
    二四九號卷第十至十二頁）、偵查（見九十六年度毒偵字第
    二二四九號卷第四四頁）、本院準備程序（見本院卷第六十
    頁反面）及審理程序（見本院卷第六四頁）中坦承不諱，而
    被告於九十六年七月十四日一時二十五分許在臺北市政府警
    察局中山分局中山二派出所採集尿液，經送臺灣尖端先進生
    技醫藥科技股份有限公司以ＥＩＡ酵素免疫分析法、ＧＣ／
    ＭＳ氣相層析質譜儀分析法檢驗呈嗎啡及安非他命陽性反應
    ，有臺灣尖端先進生技醫藥股份有限公司九十六年七月二十
    七日濫用藥物檢驗報告（見九十六年度毒偵字第三七二一號
    卷第十六頁）及臺北市政府警察局偵辦毒品案件尿液檢體委
    驗單（見九十六年度毒偵字第三七二一號卷第十五頁）附卷
    足憑，復有臺北市政府警察局中山分局中山二派出所九十六
    年七月十三日搜索扣押筆錄（見九十六年度毒偵字第二二四
    九號卷第十三至十七頁）及扣案物照片（見九十六年度毒偵
    字第二二四九號卷第二八頁）在卷可證，另有玻璃球吸食器
    一組及注射針筒二支扣案足稽。足徵被告之自白與事實相符
    ，應堪採信。又被告前因施用毒品案件，經臺灣板橋地方法
    院裁定送觀察、勒戒後，認有繼續施用毒品之傾向，再以九
    十一年度毒聲字第四一一三號裁定令入戒治處所施以強制戒
    治，於民國九十二年七月十六日停止戒治出所，同時交付保
    護管束，嗣因其違反保護管束情節重大而經裁定撤銷保護管
    束並令入戒治處所施以強制戒治，本應入所執行殘餘戒治處
    分，惟因毒品危害防制條例修正（於九十三年一月九日施行
    ）生效而未再續執行此戒治處分，由臺灣板橋地方法院檢察
    官提起公訴，經臺灣板橋地方法院以九十二年度訴字第四七
    四號判處有期徒刑八月確定，有臺灣高等法院被告前案紀錄
    表在卷可查（見本院卷第五至二十五頁），是被告於觀察、
    勒戒或強制戒治執行完畢釋放後五年內再犯本件施用第一級
    、第二級毒品罪，應堪認定，本件事證明確，應依法論科。
二、按海洛因、安非他命分屬毒品危害防制條例第二條第二項第
    一款、第二款所規定之第一級、第二級毒品。核被告所為係
    犯毒品危害防制條例第十條第一項之施用第一級毒品及同條
    例第十條第二項之施用第二級毒品罪，其施用前持有第一級
    毒品、第二級毒品之低度行為，為嗣後施用之高度行為所吸
    收，不另論罪。又被告所犯施用第一級毒品罪、施用第二級
    毒品罪，犯意各別，罪名不同，應分論併罰之。而被告前因
    施用毒品、贓物案件，經臺灣板橋地方法院以九十四年度聲
    字第二八三九號裁定應執行刑為有期徒刑一年七月確定，另
    因偽造文書案件，經臺灣板橋地方法院以九十三年度簡字第
    五七六六號判處有期徒刑四月確定，接續執行，於九十五年
    三月廿四日縮刑假釋出監併交付保護管束，於九十五年七月
    十五日保護管束期滿未經撤銷假釋，其未執行之刑以已執行
    論，有臺灣高等法院被告前案紀錄表附卷足憑（見本院卷第
    五至二五頁），其受前開徒刑之執行完畢後，五年以內因故
    意再犯本件有期徒刑以上之二罪，應依刑法第四十七條第一
    項之規定，分論以累犯，並均加重其刑。爰審酌被告素行不
    佳，前科累累，前經觀察勒戒，並有多次施用毒品犯行，經
    法院論罪處刑，仍不知悔改，復繼續沾染毒品惡習，未知悔
    改，仍施用第一級毒品海洛因及第二級毒品安非他命，其施
    用毒品行為對於自身危害程度非輕、其犯罪之動機、目的、
    手段，暨犯後坦承犯行、態度良好，及其品行、生活狀況、
    智識程度等一切情狀，量處如主文所示之刑。又扣案之玻璃
    球吸食器一組及注射針筒二支係被告所有供其施用第二級毒
    品安非他命、第一級毒品海洛因所用之物，業據被告供承在
    卷，爰依刑法第三十八條第一項第二款之規定，諭知沒收。
據上論斷，應依刑事訴訟法第二百七十三條之一第一項、第二百
九十九條第一項前段，毒品危害防制條例第十條第一項、第二項
，刑法第十一條前段、第四十七條第一項、第五十一條第五款、
第三十八條第一項第二款，判決如主文。
本案經檢察官蔡立文到庭執行職務。
中    華    民    國    97    年    4     月    30    日
                  刑事第十四庭  法  官  李家慧
以上正本證明與原本無異。
如不服本判決，應於判決送達後10日內，向本院提出上訴狀。
                                書記官  鄭淑丰
中    華    民    國    97    年    4     月    30    日
附錄本件論罪科刑法條：
毒品危害防制條例第10條
施用第一級毒品者，處 6 月以上 5 年以下有期徒刑。
施用第二級毒品者，處 3 年以下有期徒刑。


司法院資訊處製作；財團法人民間司法改革基金會備份。
